resources/ru_RU.aff
FLAG long
SFX CD Y 65
SFX CD ый 0 [^лнр]ый (ADJS.ед.ч.м.р.)
SFX CD ый 0 [^пст]лый (ADJS.ед.ч.м.р.)
SFX CD ый 0 [^е]плый (ADJS.ед.ч.м.р.)
SFX CD лый ел [е]плый (ADJS.ед.ч.м.р.)
SFX CD ый 0 [^е]тлый (ADJS.ед.ч.м.р.)
SFX CD лый ел [е]тлый (ADJS.ед.ч.м.р.)
SFX CD ый 0 рослый (ADJS.ед.ч.м.р.)
SFX CD лый ел взрослый (ADJS.ед.ч.м.р.)
SFX CD ый 0 вислый (ADJS.ед.ч.м.р.)
SFX CD лый ел кислый (ADJS.ед.ч.м.р.)
SFX CD ый 0 [^т]рый (ADJS.ед.ч.м.р.)
SFX CD ый 0 [^и]трый (ADJS.ед.ч.м.р.)
SFX CD рый ер острый (ADJS.ед.ч.м.р.)
SFX CD рый ер шустрый (ADJS.ед.ч.м.р.)
SFX CD рый ер хитрый (ADJS.ед.ч.м.р.)
SFX CD ный ен [^гкхйлньаеиоуыэюя]ный (ADJS.ед.ч.м.р.)
SFX CD ый 0 [аеиоуыэюя]ный (ADJS.ед.ч.м.р.)
SFX CD йный ен йный (ADJS.ед.ч.м.р.)
SFX CD ьный ен ьный (ADJS.ед.ч.м.р.)
SFX CD ный он лный (ADJS.ед.ч.м.р.)
SFX CD ий й [аеиоуыэюя]ий (ADJS.ед.ч.м.р.)
SFX CD ий 0 [аеиоуыэюяб][жчшщ]ий (ADJS.ед.ч.м.р.)
SFX CD ий 0 [аеиоуыэюя][гкх]ий (ADJS.ед.ч.м.р.)
SFX CD ий 0 [рт]хий , ветхий --> ветх (ADJS.ед.ч.м.р.)
SFX CD кий ок [^аеиоуыэюяжчшщйь]кий (ADJS.ед.ч.м.р.)
SFX CD гий ог [^аеиоуыэюяжчшщйь]гий (ADJS.ед.ч.м.р.)
SFX CD кий ек [жчшщ]кий (ADJS.ед.ч.м.р.)
SFX CD йкий ек йкий (ADJS.ед.ч.м.р.)
SFX CD ький ек ький (ADJS.ед.ч.м.р.)
SFX CD ний ен [^нйьхаеиоуыэюя]ний (ADJS.ед.ч.м.р.)
SFX CD йний ен йний (ADJS.ед.ч.м.р.)
SFX CD ьний ен ьний (ADJS.ед.ч.м.р.)
SFX CD ий ь [аеиоуыэюя][нр]ий (ADJS.ед.ч.м.р.)
SFX CD ний 0 спренний (ADJS.ед.ч.м.р.)
SFX CD ний ен торонний (ADJS.ед.ч.м.р.)
SFX CD ний ен утренний (ADJS.ед.ч.м.р.)
SFX CD ний ен скренний (ADJS.ед.ч.м.р.)
SFX CD ой 0 [^лн]ой (ADJS.ед.ч.м.р.)
SFX CD ой 0 [^з]лой (ADJS.ед.ч.м.р.)
SFX CD лой ол злой (ADJS.ед.ч.м.р.)
SFX CD ной ен [^шь]ной (ADJS.ед.ч.м.р.)
SFX CD ьной ен ьной (ADJS.ед.ч.м.р.)
SFX CD ной он шной (ADJS.ед.ч.м.р.)
SFX CD ый а ый (ADJS.ед.ч.ж.р.)
SFX CD ий а [^нраеиоуыэюя]ий (ADJS.ед.ч.ж.р.)
SFX CD ий я [нраеиоуыэюя]ий (ADJS.ед.ч.ж.р.)
SFX CD ий а скренний (ADJS.ед.ч.ж.р.)
SFX CD ой а ой (ADJS.ед.ч.ж.р.)
SFX CD ый о ый (ADJS.ед.ч.с.р.)
SFX CD ий о [^нржчшщаеиоуыэюя]ий (ADJS.ед.ч.с.р.)
SFX CD ий о общий (ADJS.ед.ч.с.р.)
SFX CD ий о горячий (ADJS.ед.ч.с.р.)
SFX CD ий о хороший (ADJS.ед.ч.с.р.)
SFX CD ий о свежий (ADJS.ед.ч.с.р.)
SFX CD ий о скренний (ADJS.ед.ч.с.р.)
SFX CD ий е [нржчшщаеиоуыэюя]ий (ADJS.ед.ч.с.р.)
SFX CD ой о ой (ADJS.ед.ч.с.р.)
SFX CD ый ы ый (ADJS.мн.ч.)
SFX CD ий и ий (ADJS.мн.ч.)
SFX CD ий ы скренний (ADJS.мн.ч.)
SFX CD ой ы [^гкхжчшщ]ой (ADJS.мн.ч.)
SFX CD ой и [гкхжчшщ]ой (ADJS.мн.ч.)
SFX CD 0 а [дт] (ADJS.ед.ч.ж.р.)
SFX CD 0 о [дт] (ADJS.ед.ч.с.р.)
SFX CD 0 ы [дт] (ADJS.мн.ч.)

SFX Cc Y 8
SFX Cc ный ен нный (ADJS.ед.ч.м.р.)
SFX Cc ый а нный (ADJS.ед.ч.ж.р.)
SFX Cc ый о нный (ADJS.ед.ч.с.р.)
SFX Cc ый ы нный (ADJS.мн.ч.)
SFX Cc еный он соленый (ADJS.ед.ч.м.р.)
SFX Cc еный она соленый (ADJS.ед.ч.ж.р.)
SFX Cc еный оно соленый (ADJS.ед.ч.с.р.)
SFX Cc еный оны соленый (ADJS.ед.ч.)

SFX Cd Y 8
SFX Cd ный 0 нный (ADJS.ед.ч.м.р.)
SFX Cd ый а нный (ADJS.ед.ч.ж.р.)
SFX Cd ый о нный (ADJS.ед.ч.с.р.)
SFX Cd ый ы нный (ADJS.мн.ч.)
SFX Cd йный ин остойный (ADJS.ед.ч.м.р.)
SFX Cd ый а остойный (ADJS.ед.ч.ж.р.)
SFX Cd ый о остойный (ADJS.ед.ч.с.р.)
SFX Cd ый ы остойный (ADJS.мн.ч.)

SFX XX Y 4
SFX XX ный 0 нный (ADJS.ед.ч.м.р.)
SFX XX ный а нный (ADJS.ед.ч.ж.р.)
SFX XX ный о нный (ADJS.ед.ч.с.р.)
SFX XX ный ы нный (ADJS.ед.ч.)

SFX CO Y 8
SFX CO ый ее/Sr ый (ADJF.ср.ст.1)
SFX CO ый ей/Sr ый (ADJF.ср.ст.2)
SFX CO еный онее/Sr соленый (ADJF.ср.ст.1)
SFX CO еный оней/Sr соленый (ADJF.ср.ст.1)
SFX CO ий ее/Sr ий (ADJF.ср.ст.1)
SFX CO ий ей/Sr ий (ADJF.ср.ст.2)
SFX CO ой ее/Sr ой (ADJF.ср.ст.1)
SFX CO ой ей/Sr ой (ADJF.ср.ст.2)

SFX Co Y 107
SFX Co тый че/Sr богатый (ADJF.ср.ст)
SFX Co ый ле/Sr дешевый (ADJF.ср.ст)
SFX Co алый еньше/Sr малый (ADJF.ср.ст)
SFX Co дый же/Sr твердый (ADJF.ср.ст)
SFX Co стый ще/Sr стый (ADJF.ср.ст)
SFX Co ой е/Sr большой (ADJF.ср.ст)
SFX Co хой ше/Sr [иу]хой (ADJF.ср.ст)
SFX Co дой же/Sr [уо]дой (ADJF.ср.ст)
SFX Co гой же/Sr [уо]гой (ADJF.ср.ст)
SFX Co той че/Sr крутой (ADJF.ср.ст)
SFX Co стой ще/Sr [уо]стой (ADJF.ср.ст)
SFX Co ий е/Sr лучший (ADJF.ср.ст)
SFX Co ий е/Sr меньший (ADJF.ср.ст)
SFX Co ний ьше/Sr ранний (ADJF.ср.ст)
SFX Co дший же/Sr худший (ADJF.ср.ст)
SFX Co хий ше/Sr хий (ADJF.ср.ст)
SFX Co гий ьше/Sr долгий (ADJF.ср.ст)
SFX Co гий же/Sr [оу]гий (ADJF.ср.ст)
SFX Co окий е/Sr широкий (ADJF.ср.ст)
SFX Co окий же/Sr глубокий (ADJF.ср.ст)
SFX Co сокий ше/Sr высокий (ADJF.ср.ст)
SFX Co екий ьше/Sr далекий (ADJF.ср.ст)
SFX Co ький че/Sr горький (ADJF.ср.ст)
SFX Co ький ше/Sr горький (ADJF.ср.ст)
SFX Co кий че/Sr хлесткий (ADJF.ср.ст)
SFX Co сткий ще/Sr хлесткий (ADJF.ср.ст)
SFX Co кий че/Sr четкий (ADJF.ср.ст)
SFX Co ткий че/Sr короткий (ADJF.ср.ст)
SFX Co кий ьше/Sr тонкий (ADJF.ср.ст)
SFX Co дкий ще/Sr сладкий (ADJF.ср.ст)
SFX Co дкий же/Sr редкий (ADJF.ср.ст)
SFX Co дкий же/Sr гадкий (ADJF.ср.ст)
SFX Co дкий же/Sr гладкий (ADJF.ср.ст)
SFX Co дкий же/Sr жидкий (ADJF.ср.ст)
SFX Co зкий же/Sr близкий (ADJF.ср.ст)
SFX Co зкий же/Sr низкий (ADJF.ср.ст)
SFX Co зкий же/Sr узкий (ADJF.ср.ст)
SFX Co ский ще/Sr плоский (ADJF.ср.ст)
SFX Co кий ее/Sr мерзкий (ADJF.ср.ст)
SFX Co кий ей/Sr мерзкий (ADJF.ср.ст)
SFX Co кий че/Sr мерзкий (ADJF.ср.ст)
SFX Co кий ьче/Sr мелкий (ADJF.ср.ст)
SFX Co кий чее/Sr ловкий (ADJF.ср.ст)
SFX Co кий чей/Sr ловкий (ADJF.ср.ст)
SFX Co кий че/Sr ловкий (ADJF.ср.ст)
SFX Co кий че/Sr легкий (ADJF.ср.ст)
SFX Co кий че/Sr крепкий (ADJF.ср.ст)
SFX Co кий че/Sr мягкий (ADJF.ср.ст)
SFX Co кий че/Sr резкий (ADJF.ср.ст)
SFX Co кий че/Sr яркий (ADJF.ср.ст)
SFX Co кий че/Sr зоркий (ADJF.ср.ст)
SFX Co кий че/Sr жесткий (ADJF.ср.ст)
SFX Co кий че/Sr клейкий (ADJF.ср.ст)
SFX Co кий че/Sr стойкий (ADJF.ср.ст)
SFX Co кий че/Sr жестокий (ADJF.ср.ст)
SFX Co кий че/Sr дикий (ADJF.ср.ст)
SFX Co кий чее/Sr дикий (ADJF.ср.ст)
SFX Co кий чей/Sr дикий (ADJF.ср.ст)
SFX Co кий че/Sr гулкий (ADJF.ср.ст)
SFX Co кий ьче/Sr гулкий (ADJF.ср.ст)
SFX Co кий че/Sr жалкий (ADJF.ср.ст)
SFX Co кий ьче/Sr жалкий (ADJF.ср.ст)
SFX Co кий че/Sr пылкий (ADJF.ср.ст)
SFX Co кий ьче/Sr пылкий (ADJF.ср.ст)
SFX Co кий че/Sr бойкий (ADJF.ср.ст)
SFX Co кий чее/Sr бойкий (ADJF.ср.ст)
SFX Co кий чей/Sr бойкий (ADJF.ср.ст)
SFX Co кий че/Sr верткий (ADJF.ср.ст)
SFX Co кий че/Sr веский (ADJF.ср.ст)
SFX Co кий че/Sr омоздкий (ADJF.ср.ст)
SFX Co кий че/Sr дерзкий (ADJF.ср.ст)
SFX Co кий че/Sr емкий (ADJF.ср.ст)
SFX Co кий че/Sr жуткий (ADJF.ср.ст)
SFX Co кий че/Sr копоткий (ADJF.ср.ст)
SFX Co кий че/Sr краткий (ADJF.ср.ст)
SFX Co кий че/Sr кроткий (ADJF.ср.ст)
SFX Co кий че/Sr липкий (ADJF.ср.ст)
SFX Co кий че/Sr падкий (ADJF.ср.ст)
SFX Co кий че/Sr робкий (ADJF.ср.ст)
SFX Co кий че/Sr сиверкий (ADJF.ср.ст)
SFX Co кий че/Sr торопкий (ADJF.ср.ст)
SFX Co кий че/Sr хрупкий (ADJF.ср.ст)
SFX Co кий че/Sr чуткий (ADJF.ср.ст)
SFX Co кий че/Sr юркий (ADJF.ср.ст)
SFX Co кий че/Sr гибкий (ADJF.ср.ст)
SFX Co кий че/Sr громкий (ADJF.ср.ст)
SFX Co кий че/Sr жаркий (ADJF.ср.ст)
SFX Co кий че/Sr звонкий (ADJF.ср.ст)
SFX Co кий че/Sr меткий (ADJF.ср.ст)
SFX Co кий че/Sr прыткий (ADJF.ср.ст)
SFX Co кий че/Sr шибкий (ADJF.ср.ст)
SFX Co ий е/Sr младший (ADJF.ср.ст)
SFX Co ий е/Sr старший (ADJF.ср.ст)
SFX Co кий че/Sr броский (ADJF.ср.ст)
SFX Co кий че/Sr вязкий (ADJF.ср.ст)
SFX Co кий че/Sr зыбкий (ADJF.ср.ст)
SFX Co кий че/Sr зябкий (ADJF.ср.ст)
SFX Co кий че/Sr едкий (ADJF.ср.ст)
SFX Co кий че/Sr ломкий (ADJF.ср.ст)
SFX Co кий че/Sr ноский (ADJF.ср.ст)
SFX Co кий че/Sr кользкий (ADJF.ср.ст)
SFX Co кий че/Sr терпкий (ADJF.ср.ст)
SFX Co кий че/Sr топкий (ADJF.ср.ст)
SFX Co кий че/Sr тряский (ADJF.ср.ст)
SFX Co кий че/Sr ходкий (ADJF.ср.ст)
SFX Co кий че/Sr хрусткий (ADJF.ср.ст)
SFX Co кий че/Sr цепкий (ADJF.ср.ст)

SFX ZZ Y 21
SFX ZZ ый о [влнрт]ый (ADJF.наречие)
SFX ZZ ий и/Ss [цс]кий (ADJF.наречие с по-)
SFX ZZ ий о [ь]кий (ADJF.наречие)
SFX ZZ ий о гий (ADJF.наречие)
SFX ZZ ий о ний (ADJF.наречие)
SFX ZZ ий е [^в][жчшщ]ий (ADJF.наречие)
SFX ZZ ий о [цс]кий (первая часть составного слова с дефисом: русско-английский)
SFX ZZ й 0 [^к]ой (первая часть составного слова с дефисом: суставно-мышечный)
SFX ZZ ой и/Ss [цс]кой (ADJF.наречие с по-)
SFX ZZ ийский о глийский (ADJF.им.п.м.р.)
SFX ZZ ьянский о льянский (ADJF.им.п.м.р.)
SFX ZZ цузский о нцузский (ADJF.им.п.м.р.)
SFX ZZ ский о спанский (ADJF.им.п.м.р.)
SFX ZZ ский о емитский (ADJF.им.п.м.р.)
SFX ZZ ский но финский (ADJF.им.п.м.р.)
SFX ZZ ский о рмянский (ADJF.им.п.м.р.)
SFX ZZ ийский о ндийский (ADJF.им.п.м.р.)
SFX ZZ ийский о [ит]рийский (ADJF.им.п.м.р.)
SFX ZZ иканский о иканский (ADJF.им.п.м.р.)
SFX ZZ истский 0 листский (ADJF.им.п.м.р.)
SFX ZZ орский ро угорский (ADJF.им.п.м.р.)

SFX RR Y 79
SFX RR ин ного один (NUM.ед.ч.м.р.р.п. и ед.ч.с.р.р.п.)
SFX RR ин ному один (NUM.ед.ч.м.р.д.п. и ед.ч.с.р.д.п.)
SFX RR ин ним один (NUM.ед.ч.м.р.т.п. и ед.ч.с.р.т.п. и мн.ч.д.п.)
SFX RR ин ном один (NUM.ед.ч.м.р.п.п. и ед.ч.с.р.п.п.)
SFX RR ин на один (NUM.ед.ч.ж.р.и.п.)
SFX RR ин ной один (NUM.ед.ч.ж.р.р.п.+д.п.+т.п.+п.п.)
SFX RR ин ну один (NUM.ед.ч.ж.р.в.п.)
SFX RR ин ною один (NUM.ед.ч.ж.р.т2.п.)
SFX RR ин но один (NUM.ед.ч.с.р.и.п.)
SFX RR ин ни один (NUM.мн.ч.и.п.)
SFX RR ин них один (NUM.мн.ч.р.п.+п.п.)
SFX RR ин ними один (NUM.мн.ч.т.п.)
SFX RR ин нажды один (NUM.ADJF.наречие)
SFX RR а е два (NUM.мн.ч.и.п.ж.р.)
SFX RR а ух два (NUM.мн.ч.р.п.+п.п.)
SFX RR а ум два (NUM.мн.ч.д.п.)
SFX RR а умя два (NUM.мн.ч.т.п.)
SFX RR а ое два (NUM.мн.ч.и.п.)
SFX RR а оих два (NUM.мн.ч.р.п.+в.п.+п.п.)
SFX RR а оим два (NUM.мн.ч.д.п.)
SFX RR а оими два (NUM.мн.ч.т.п.)
SFX RR а ажды два (NUM.ADJF.наречие)
SFX RR и ех три (NUM.ед.ч.р.п.+п.п.)
SFX RR и ем три (NUM.ед.ч.д.п.)
SFX RR и емя три (NUM.ед.ч.т.п.)
SFX RR и ое три (NUM.мн.ч.и.п.)
SFX RR и оих три (NUM.мн.ч.р.п.+в.п.+п.п.)
SFX RR и оим три (NUM.мн.ч.д.п.)
SFX RR и оими три (NUM.мн.ч.т.п.)
SFX RR и ижды три (NUM.ADJF.наречие)
SFX RR е ех четыре (NUM.ед.ч.р.п.+п.п.)
SFX RR е ем четыре (NUM.ед.ч.д.п.)
SFX RR е ьмя четыре (NUM.ед.ч.т.п.)
SFX RR ыре веро четыре (NUM.мн.ч.и.п.)
SFX RR ыре верых четыре (NUM.мн.ч.р.п.+в.п.+п.п.)
SFX RR ыре верым четыре (NUM.мн.ч.д.п.)
SFX RR ыре верыми четыре (NUM.мн.ч.т.п.)
SFX RR е ежды четыре (NUM.ADJF.наречие)
SFX RR ь и ь (NUM.ед.ч.р.п.+д.п.+п.п.)
SFX RR ь ью ь (NUM.ед.ч.т.п.)
SFX RR ь еро ь (NUM.мн.ч.и.п.)
SFX RR ь ерых ь (NUM.мн.ч.р.п.+в.п.+п.п.)
SFX RR ь ерым ь (NUM.мн.ч.д.п.)
SFX RR ь ерыми ь (NUM.мн.ч.т.п.)
SFX RR 0 а сорок (ед.ч.р.п.+д.п.+т.п.+п.п.)
SFX RR ьдесят идесяти ьдесят (NUM.ед.ч.р.п.+д.п.+п.п.)
SFX RR ьдесят ьюдесятью ьдесят (NUM.ед.ч.т.п.)
SFX RR о а сто (NUM.ед.ч.р.п.+д.п.+т.п.+п.п.)
SFX RR ести ухсот двести (NUM.мн.ч.р.п.)
SFX RR ести умстам двести (NUM.мн.ч.д.п.)
SFX RR ести умястами двести (NUM.мн.ч.т.п.)
SFX RR ести ухстах двести (NUM.мн.ч.п.п.)
SFX RR иста ехсот триста (NUM.мн.ч.р.п.)
SFX RR иста емстам триста (NUM.мн.ч.д.п.)
SFX RR иста емястами триста (NUM.мн.ч.т.п.)
SFX RR иста ехстах триста (NUM.мн.ч.п.п.)
SFX RR ста хсот тыреста (NUM.мн.ч.р.п.)
SFX RR ста мстам тыреста (NUM.мн.ч.д.п.)
SFX RR еста ьмястами тыреста (NUM.мн.ч.т.п.)
SFX RR ста хстах тыреста (NUM.мн.ч.п.п.)
SFX RR ьсот исот ьсот (NUM.мн.ч.р.п.)
SFX RR ьсот истам ьсот (NUM.мн.ч.д.п.)
SFX RR ьсот ьюстами ьсот (NUM.мн.ч.т.п.)
SFX RR ьсот истах ьсот (NUM.мн.ч.п.п.)
SFX RR а оего оба (NUM.ADJF.наречие)
SFX RR а оих оба (NUM.м.р.мн.ч.р.п.+п.п.)
SFX RR а оим оба (NUM.м.р.мн.ч.д.п.)
SFX RR а оими оба (NUM.м.р.мн.ч.т.п.)
SFX RR а е оба (NUM.ж.р.мн.ч.и.п.)
SFX RR а еих оба (NUM.ж.р.мн.ч.р.п.+п.п.)
SFX RR а еим оба (NUM.ж.р.мн.ч.д.п.)
SFX RR а еими оба (NUM.ж.р.мн.ч.т.п.)
SFX RR тора утора полтора (NUM.м.р.ед.ч.р.п.+д.п.+т.п.+п.п.)
SFX RR тора торы полтора (NUM.ж.р.ед.ч.и.п.)
SFX RR тораста утораста лтораста (NUM.ед.ч.р.п.+д.п.+т.п.+п.п.)
SFX RR о у олько (NUM.ед.ч.д.п.)
SFX RR о их олько (NUM.мн.ч.р.п.+п.п.)
SFX RR о им олько (NUM.мн.ч.д.п.)
SFX RR о ими олько (NUM.мн.ч.д.п.)
